# 同一家单位多次股权转让

提问人：haocshf 时间：2014-11-27 21:42:00
求助各位老师，A控制B公司， 2014 年 1 月B公司收购集团外C公司， 4 月B公司将C公司转让给A公司，如 2014 年 12 月 31 日编制合并报表，是否B公司收购集团外C公司作为非同一控制下企业合并，B公司将C公司转让给A公司作为同一控制下企业合并，还是另外是其他情况，求助于大家。谢谢啦

回答人：chenyiwei
B公司收购集团外C公司作为非同一控制下企业合并；对A公司而言不是企业合并，而是其合并报表范围内的资源重组，在A公司单表中按所支付给B的对价金额进行初始计量。

提问人：haocshf 时间：2014-11-28 09:01:35
陈老师 能给具体的解释原因嘛

回答人：chenyiwei
企业合并的本质特征是“取得对业务的控制权”。此处A公司之前已经控制了C公司，只是通过这次股权转让将间接控制变为直接控制，并没有改变其可控制的经济资源的范围及其风险和报酬特征（即A的合并报表范围并未因此发生变化），所以对A而言不是企业合并，应根据《企业会计准则第 2 号——长期股权投资（ 2014 年修订）》第六条关于企业合并以外的原因形成的长期股权投资的初始计量规定，按实际支付的交易价款对该项长期股权投资进行初始计量。